臺灣雲林地方法院刑事判決　　　　　　　 96年度訴字第281號
公　訴　人　臺灣雲林地方法院檢察署檢察官
被　　　告　甲○○
　　　　　　　　　　國民
　　　　　　　　　　（另案在臺灣雲林監獄執行中）
指定辯護人　本院公設辯護人　乙○○
上列被告因違反毒品危害防制條例案件，經檢察官提起公訴（96
年度偵字第1528號），本院判決如下：
    主  文
甲○○連續販賣第一級毒品，累犯，處有期徒刑拾年，販賣第一
級毒品所得共計新臺幣壹萬壹仟元沒收之，如全部或一部不能沒
收時，以其財產抵償之，未扣案之門號0000000000、0000000000
、0000000000號行動電話（含SIM 卡）均沒收之，如全部或一部
不能沒收時，追徵其價額。又連續販賣第二級毒品，累犯，處有
期徒刑肆年陸月，販賣第二級毒品所得共計新臺幣陸仟元沒收之
，如全部或一部不能沒收時，以其財產抵償之，未扣案之門號00
00000000、0000000000號行動電話（含SIM 卡）均沒收之，如全
部或一部不能沒收時，追徵其價額。應執行有期徒刑拾年陸月
，販賣毒品所得共計新臺幣壹萬柒仟元沒收之，如全部或一部不
能沒收時，以其財產抵償之，未扣案之門號0000000000、000000
0000、0000000000號行動電話（含SIM 卡）均沒收之，如全部或
一部不能沒收時，追徵其價額。
    事實及理由
一、犯罪事實：
    甲○○前因毒品、竊盜案件，經臺灣彰化地方法院於民國90
    年06月24日、90年07月14日、90年09月09日，以90年度簡字
    第61號、90年度訴字第456 號、90年度易字第350 號判決分
    別判處有期徒刑6 月（如易科罰金，以銀元300 元折算1 日
    ）、10月、1 年4 月確定，嗣經法院裁定其應執行有期徒刑
    2 年7 月，入監執行後，於93年06月10日假釋出監，94年02
    月03日縮刑期滿，未經撤銷假釋，視為執行完畢。其明知海
    洛因係毒品危害防制條例第2 條第2 項第1 款所定之第一級
    毒品，安非他命係同條第2 項第2 款所定之第二級毒品，均
    不得持有、販賣，惟因施用毒品成癮，缺錢花用，竟分別基
    於販賣第一級毒品海洛因（以下稱海洛因）、第二級毒品安
    非他命（以下稱安非他命）以營利之概括犯意，利用其所有
    門號0000000000、0000000000、0000000000號行動電話作為
    對外聯絡工具，而先後於附表一所列之時間、地點，連續販
    售海洛因或安非他命予附表一所載之葉為琳、林宗明、黃俊
    輝、高俊英、陳忠和（起訴書誤載為陳忠信）及蔣佳皇、李
    勇德、謝振榮、呂明哲、施志崑等人，藉此牟取利益，嗣為
    警於96年01月22日凌晨03時34分許，循線查獲。
二、認定犯罪事實所憑之證據及理由：
(一)、證據能力部分：被告甲○○及辯護人對於檢察官所舉書面供
    述證據之證據能力，於審判程序均同意作為證據，本院審酌
    該等書面作成時之情況，認為適當，依刑事訴訟法第159 條
    之5 第1 項之規定，認均有證據能力。
(二)、證明力部分：
１、上揭事實，業據被告於本院審理時坦承：因施用毒品，花費
    甚鉅，遂自95年初起，販賣3 次海洛因予證人葉為琳，其中
    1 次金額為新臺幣（下同）1,000 元，其餘2 次金額各500
    元；於95年02、03月間，販賣海洛因3 次予證人林宗明，每
    次金額均為500 元；於95年02、03月間，販賣1 次海洛因予
    證人黃俊輝，得款1,000 元；於95年06月間起至同年月28日
    止，在快速道路旁小吃店，販賣海洛因予證人高俊英3 次，
    每次金額均為500 元；先後於95年06月19日上午11時25分許
    、同年月25日下午03時08分許、同年月29日上午11時30分許
    ，在彰化縣鹿港鎮鹿東國小附近，販賣3 次海洛因予證人陳
    忠和、蔣佳皇二人，每次金額均為1,000 元；於95年06月底
    ，在彰化縣鹿港鎮○○街7-11便利商店，販賣1 次海洛因予
    證人李勇德，得款1,000 元；於95年06月16日，以1,000 元
    之價格，販賣海洛因1 次予證人謝振榮，另於同年03月及同
    年05月間，先後2 次販賣安非他命予證人謝振榮，每次金額
    均為1,000 元；於94年09月起至同年10月止，在彰化縣福興
    鄉○○路200 巷巷口7-11便利商店前，販賣安非他命予證人
    呂明哲5 次，其中4 次每次金額均為500 元，另1 次金額為
    1,000 元；證人施志崑先以電話撥打被告使用之門號000000
    0000號行動電話聯絡，約定購買安非他命之事，再於95年06
    月19日下午04時許，販賣1,000 元之安非他命1 次予證人施
    志崑等情不諱，並有下列證據足以佐證：
(1)、證人葉為琳於警詢時證述，有施用海洛因之習慣，經由朋友
    李春成介紹認識被告，遂以所持用之門號0000000000號行動
    電話，撥打被告持用之0000000000、0000000000、00000000
    00號電話，與被告聯絡，向被告以每包1,000 元價格購買海
    洛因，被告再將海洛因送到住處，嗣因發現被告交付之海洛
    因數量太少，才發送數則簡訊抱怨被告做生意不公道等語（
    見臺灣彰化地方法院檢察署96年度偵字第1331號卷第14頁至
    第17頁）。證人葉為琳並指認被告即為出售海洛因予其施用
    之人，有證人葉為琳指認被告資料1 張（見臺灣彰化地方法
    院檢察署95年度他字第1664號卷第11頁）。另證人葉為琳向
    被告購買海洛因後，認被告所交付之海洛因數量不足，獲利
    過多，於95年04月07日晚間09時27分、同年月08日上午09時
    34分，以上開行動電話發送數則簡訊至門號0000000000號行
    動電話予被告，向被告抱怨乙節，亦有卷附簡訊翻拍照片13
    張及證人葉為琳使用之上開行動電話通聯紀錄可憑（見臺灣
    彰化地方法院檢察署96年度偵字第1331號卷第55頁至第67頁
    ）。
(2)、證人林宗明於警詢時證稱，曾施用海洛因，海洛因是向一位
    綽號「沈仔」之男子購買，該男子住在彰化縣鹿港鎮東石里
    ，於95年02、03月間，向朋友問得「沈仔」持有0000000000
    號行動電話後，開始斷斷續續向其購買海洛因，都是用公用
    電話撥打0000000000號行動電話與他聯絡，「沈仔」再指定
    處所，指示其到該處交易海洛因，向「沈仔」購買過3 次海
    洛因，「沈仔」所販賣之海洛因摻很多葡萄糖純度不好等語
    在卷（見臺灣彰化地方法院檢察署95年度他字第1664號卷第
    18頁至第20頁），並指認被告即為販賣海洛因予其施用之人
    ，有證人林宗明指認被告之資料1 張在卷可稽（見臺灣彰化
    地方法院檢察署95年度他字第1664號卷第21頁）。
(3)、證人黃俊輝於警詢及偵訊時證述，曾施用海洛因，是向綽號
    「沈仔」購買，共向他購買過1 、2 次，皆在彰化市○○路
    夜市附近交易，每次買1,000 元，1 小包，買了之後就近在
    路旁施用，與甲○○沒有仇恨等語明確（見臺灣彰化地方法
    院檢察署96年度偵字第1331號卷第44頁至第48頁、臺灣雲林
    地方法院檢察署96年度偵字第1528號卷第21頁），並指認被
    告即為出售海洛因予其施用之人，有彰化縣警察局鹿港分局
    指認犯罪嫌疑人紀錄表1 張在卷可參（見臺灣彰化地方法院
    檢察署96年度偵字第1331號卷第49頁）。
(4)、證人高俊英於警詢及偵訊時證稱，透過友人「順銘」認識「
    沈仔」約6 、7 年，見過「沈仔」很多次，所以可以記得「
    沈仔」的容貌，聽「順銘」說「沈仔」在販賣海洛因，95年
    間曾向「沈仔」相約購買過3 次海洛因，均約在彰化縣福興
    鄉東西向旁之粿店巷附近交易，95年06月28日晚間07時許，
    曾以0000000000號行動電話，撥打沈仔持用之0000000000號
    行動電話，想向沈仔購買海洛因，約在東西向快速道路交易
    海洛因等語（見臺灣彰化地方法院檢察署95年度他字第1664
    號卷第78頁至第81頁、第90頁至第93頁）。證人高俊英於95
    年06月28日晚間07時20分許，以其使用之0000000000號行動
    電話，撥打被告使用之0000000000號行動電話，聯絡約定購
    買海洛因一事，亦有卷附通訊監察譯文可按（見臺灣彰化地
    方法院檢察署95年度他字第1664號卷第27頁），內容如下：
    （A 甲○○，B 高俊英）
    A ：喂。
    B ：沈的啊。
    A ：要找我啊，你要那一種的啊啦。
    B ：女生啊。
    A ：你來東西向，粿店巷這裡啦。
    B ：粿店巷？好啊。我現在在工業區這邊啦，我大約10分鐘
        到喔。
    A ：好啦。
(5)、證人陳忠和於警詢時證述，曾施用海洛因，於95年06、07月
    間與朋友佳皇一起購買海洛因2 、3 次，門號0000000000號
    行動電話是其持用，上開電話與（被告所使用）門號000000
    0000號行動電話，於95年06月19日上午11時25分通訊聯絡，
    是朋友佳皇以其持用之行動電話撥打給對方，其中談到「我
    要拿1,000 元還給他」的意思是要向對方購買海洛因，當時
    以1,000 元，購得1 小包海洛因，是由朋友佳皇騎機車前往
    購買，再與朋友佳皇各分1 半施用（見臺灣彰化地方法院檢
    察署96年度偵字第1331號卷第41頁至第43頁）；證人蔣佳皇
    於警詢時證稱，曾施用海洛因，與陳忠和共同購買海洛因並
    一起施用等語（見臺灣彰化地方法院檢察署96年度偵字第13
    31號卷第50頁至第54頁），證人陳忠和使用之0000000000號
    行動電話及證人蔣佳皇申設之000000000 號電話，與被告使
    用之0000000000號行動電話曾經通訊聯絡，約定購買海洛因
    事宜，亦有卷附通訊監察譯文（見臺灣彰化地方法院檢察署
    96年度他字第1664號卷第33頁、第46頁）足憑，內容如下：
、被告使用之0000000000號行動電話（代號為A） ，於95年06
    月19日上午11時25分，與證人陳忠和使用之0000000000行動
    電話（代號為B） 通話內容：
    A ：喂。
    B ：我少年的，我要拿1,000 元還給他。
    A ：你要拿1,000 元還給他，好啦。
    B ：要在那裡等？
    A ：鹿東啦。
    B ：我隨到啦。
    A ：好啦。
、被告使用之0000000000號行動電話（代號為A） ，於95年06
    月19時上午11時26分，與證人陳忠和使用之0000000000行動
    電話（代號為B） 通話內容：
    A ：喂，傳的是嗎？不是他在睡覺，有什麼事情跟我說就好
        了，按麼要用好一點的嗎？
    B ：我少年的，沒事情為什麼要約在鹿東。
    A ：就他就在這附近。
    B ：好啦，我隨到。
、被告所使用之0000000000號行動電話（代號為A） ，於95年
    06月25日下午03時08分，與證人蔣佳皇所使用之000000000
    號電話（代號為B） 通話內容：
    B ：喂，你好，我是常常跟你拿啤酒那一個，想要向你拿一
        瓶啦，一瓶滿滿的給你啦，
    A ：好啊，要在那裡啊。
    B ：啊要到那裡。
    A ：你在那裡啊。
    B ：我現在在水廠這邊啦。
    A ：水廠。
    B ：鹿港這邊的水廠。
    A ：你來新興國小。
    B ：蚵仔，那個新興國小嗎？
    A ：是啊。
    B ：好啦，我馬上到啦。
    A ：好。
、被告所使用之0000000000號行動電話（代號為A） ，於95年
    06月29日上午11時30分，與證人蔣佳皇所申設之000000000
    號電話（代號為B） 通話內容：
    A ：喂，
    B ：喂，我家鴻。
    A ：按呢。
    B ：你那一支85的怎不通啦。
    A ：忘了開機啦。等一下開機啦。
    B ：啊，54的那一支也不通。
    A ：嘔，我知道啦，按呢，
    B ：我想要向你拿一支啤酒。
    A ：好啊。
    B ：剛剛好的，滿滿的，全成的啦，
    A ：好啦。
    B ：我馬上到嘔。
(6)、證人李勇德於警詢及偵訊時證述，施用過海洛因，海洛因是
    95年06月間，向綽號叫「沈仔」之男子，以1,000 元，購買
    海洛因1 小包，他電話是0000000000號，都以電話聯絡甲○
    ○，在鹿港鎮將1,000 元拿給他，與甲○○沒有仇恨等語明
    確（見臺灣彰化地方法院檢察署96年度偵字第1331號卷第19
    頁至第20頁、臺灣雲林地方法院檢察署96年度偵字第1528號
    卷第22頁）。
(7)、證人謝振榮於警詢及偵訊時證稱，不知「沈仔」真實姓名，
    95年07、08月之前，曾向「沈仔」購買海洛因及安非他命，
    均以0000000000號電話，打給「沈仔」使用之0000000000號
    電話聯絡，在電話中說要買查某或安仔，查某是指海洛因，
    安仔是指安非他命，再告知要買多少錢，地點都約在彰化縣
    福興鄉西勢國小前面，每次均買1,000 元，安非他命買2 次
    ，海洛因買1 次，3 次都有交易成功，都是「沈仔」1 人前
    來（約定地點），親自將毒品交付，其當場拿出1,000 元給
    他，一手交錢一手交貨，95年06月16日通訊監察譯文內容，
    是其要向「沈仔」購買海洛因約定交易地點，上午09時51分
    那次是約在國小那邊交易，上午10時03分那次是在聯絡交貨
    地點，後來確實是在西勢國小交貨的，當天有跟沈仔買1,00
    0 元的海洛因，並且交易成功等情在卷（見臺灣彰化地方法
    院檢察署95年度他字第1664號卷第127 頁至第128 頁、第13
    8 頁至第140 頁）。並指認被告即是販賣海洛因及安非他命
    之人，有彰化縣警察局鹿港分局指認犯罪嫌疑人紀錄表1 張
    在卷可參（見臺灣彰化地方法院檢察署95年度他字第1664號
    卷第135 頁），證人謝振榮於95年06月16日上午09時51分、
    同日上午10時03分，使用0000000000號電話，撥打被告使用
    之0000000000號行動電話通訊聯絡，復有卷附通訊監察譯文
    可稽（見臺灣彰化地方法院檢察署96年度他字第1664號卷第
    25頁），內容如下：
    （A ：被告、B ：謝振榮）
、95年06月16日上午09時51分：
    A ：喂。
    B ：沈的，我的朋友要女的啦，要1,000元啦，有嗎？
    A ：有啦。
    B ：要去哪裡找你？不然到國小那邊啦。
    A ：好啦
、95年06月16日上午10時03分：
    A ：喂。
    B ：我開大貨車的啦，啊要在哪裡等你啦。
    A ：來水廠這邊啦。
    B ：我開大貨車怎麼去那邊啦，我開大貨車要去溪湖。
    A ：這樣在東西向底下好了。
    B ：我要到溪湖會經過西勢啦，不然我在國小那邊等你好了
        。
    A ：西勢國小那裡嗎，好啦。
    B ：要快一點啦。
    A ：好啦。
(8)、證人呂明哲於警詢及偵訊時指證，自94年09月起至同年10月
    間，向不知真實姓名綽號沈仔購買安非他命約5 次，以家用
    之000000000 號電話，撥打0000000000號行動電話，與「沈
    仔」聯絡，購買金額500 元至1, 000元間，每次1 小包安非
    他命，均有交易成功，都約在彰化縣福興鄉○○路200 巷口
    7-11超商前交易，以一手交錢一手交安非他命方式完成交易
    ，95年06月26日下午06時58分之通訊監察譯文，是要打電話
    向沈仔購買安非他命，那次是替朋友問的，但未前往約定地
    點，而未完成交易等語（見臺灣彰化地方法院檢察署96 年
    度偵字第1331號卷第28頁至第31頁、臺灣雲林地方法院檢察
    署96年度偵字第1528號卷第19頁至第20頁），並指認被告即
    是販賣安非他命予其施用之人，有證人呂明哲指認犯罪嫌疑
    人紀錄表1 張在卷可參（見臺灣彰化地方法院檢察署96年度
    偵字第1331號卷第34頁）。證人呂明哲以其家中申設之0000
    00000 號電話及所使用之0000000000號行動電話，於95年06
    月26日下午06時58分，撥打被告所使用之0000000000號行動
    電話通訊聯絡購買安非他命，有卷附通訊監察譯文可證（見
    臺灣彰化地方法院檢察署96年度偵字第1331號卷第74頁），
    內容如下：
    （A ：被告、B ：呂明哲）
    A ：喂。
    B ：喂，你要來了嗎？我跟你講白點啦。
    A ：要幹什麼啦。
    B ：我要斤半啦。
    A ：我就人不在鹿港啦。
    B ：你就給我一定的時間啦。
    A ：好啦，半個鐘頭啦。
    B ：好啦，快一點啦。
(9)、證人施志崑於警詢及偵訊時指稱，95年06月19日下午，以門
    號0000000000號電話，撥打沈仔之0000000000號電話聯絡，
    約在彰化縣鹿港鎮○○路交易，同日下午04時許，至彰化縣
    鹿港鎮○○路路旁，以1,000 元，向沈仔購買安非他命1 小
    包，95年06月20日凌晨03時許，以持用之上開電話，撥打沈
    仔上開行動電話之通訊監察譯文內容，是要向沈仔購買安非
    他命，沈仔回答沒有，該次並未交易，之後就沒再聯絡等語
    （見臺灣彰化地方法院檢察署95年度他字第1664號卷第57頁
    至第59頁、第73頁至第74頁），並指認被告即是販賣安非他
    命予其施用之人，有彰化縣警察局指認犯罪嫌疑人紀錄表1
    張在卷可佐（見臺灣彰化地方法院檢察署95年度他字第166
    4 號卷第60頁）。復有證人施志崑所使用之0000000000號行
    動電話，於95年06月20日03時，與被告所使用之0000000000
    號行動電話之通訊監察譯文可稽（見臺灣彰化地方法院檢察
    署95年度他字第1664號卷第67頁），內容如下：
    （A：被告、B：施志崑）
    A ：喂。
    B ：喂，沈的嗎？你那裡有沒有粗的。
    A ：沒有啦
    B ：你昨天有，怎麼現在沒有。
    A ：昨天就有，今天沒有去拿，我就沒有人拿，我就沒去拿，
        才會沒有。
    B ：你昨天不是在員林，我在等你電話，怎麼沒有打電話給我
        。
    A ：我就在等你電話，你就沒有打，我回去鹿港等到天亮，你
        就沒有打。
    B ：嫂子你有打給她嗎？
    A ：我就打給嫂，就沒有接啊
    B ：那你在那裡？
    A ：我要在員林啦，我晚上12點就起床了，一直到2、3點啦。
    B ：沒好啦，明天再打給你，你早一點睡啦。
２、綜合上情，被告自白核與上述積極證據相符，被告自白信而
    有徵，洵堪採取，是被告共販賣海洛因予證人葉為琳3 次得
    款2,000 元、賣予證人林宗明3 次得款1,500 元、賣予證人
    黃俊輝1 次得款1,000 元、賣予證人謝振榮1 次得款1,000
    元、賣予證人高俊英3 次得款1,500 元、賣予證人陳忠和及
    蔣佳皇3 次得款3,000 元、賣予證人李勇德1 次得款1,000
    元，被告先後販賣海洛因予證人葉為琳、林宗明、黃俊輝、
    謝振榮、高俊英、陳忠和及蔣佳皇、李勇德共計15次，得款
    合計11,000元；又販賣安非他命予證人呂明哲5 次得款3,00
    0 元、賣予證人謝振榮2 次得款2,000 元、賣予證人施志崑
    1 次得款1,000 元，被告先後販賣安非他命予證人呂明哲、
    謝振榮、施志崑共計8 次，得款合計6,000 元等犯行，均堪
    認定。
３、按販賣毒品之所謂販賣行為，須行為人主觀上有營利意圖，
    且客觀上有販入或賣出毒品行為，即足構成，至於實際上是
    否已經獲利則非所問；必也始終無營利之意思，而以原價或
    低於原價有償轉讓他人，方難謂為販賣行為，而僅得以轉讓
    罪論處（最高法院93年度臺上字第1651號判決要旨參照）。
    又販賣海洛因或安非他命毒品本無一定價格，各次販賣之價
    格，當亦各有差異，隨供需雙方之資力、關係之深淺、需求
    之數量、貨源之充裕與否、販賣者對於資金之需求如何即殷
    切與否，以及政府查緝之態度，種種不同之風險評估，而為
    機動性之調整，是其價格標準，自非一成不變，且販賣者從
    各種「價差」、「量差」或「純度」謀取利潤方式，或有差
    異，然其所圖利益之非法販賣行為目的相同，並無二致。以
    政府對於海洛因、安非他命交易查緝之嚴格、販賣毒品罪處
    罰之嚴厲，及被告與證人葉為琳、林宗明、黃俊輝、謝振榮
    、高俊英、陳忠和及蔣佳皇、李勇德、呂明哲、施志崑等人
    並無交情，證人葉為琳等人均因經人介紹，知悉被告在販賣
    毒品而向其購買，被告與證人葉為琳等人純粹基於販毒者與
    購毒者間之生意往來而接觸，被告茍未因之得利，豈有甘冒
    重典，不顧遭警查緝之風險，而無償轉讓海洛因或安非他命
    予證人葉為琳等人之理，又參酌證人葉為琳向被告買受後，
    認被告販賣之海洛因純度太低，賺取太多利潤，發送簡訊向
    被告抗議、抱怨，及證人林宗明於警詢證稱：「我於95年2-
    3 月間，向朋友問得沈志明（銘）持有0000000000號行動電
    話後，就開始斷斷續續向其購買海洛因毒品至今，我大約向
    其購買3 次海洛因毒品。因為沈志明（銘）所販賣之海洛因
    毒品有摻很多葡萄糖純度不好。」等情，均足證被告是有販
    賣毒品獲利之主觀營利意圖，要無疑義。
４、綜上所述，本件事證明確，被告上開販賣海洛因及安非他命
    之犯行，堪予認定。
三、論罪科刑之理由：
(一)、被告行為後，刑法於94年02月02日修正公布，並於95年07月
    01日施行，按行為後法律有變更者，適用行為時之法律。但
    行為後之法律有利於行為人者，適用最有利於行為人之法律
    ，刑法第2 條第1 項定有明文。此條規定乃與刑法第1 條罪
    刑法定主義契合，而貫徹法律禁止溯及既往原則，係規範行
    為後法律變更所生新舊法律比較適用之準據法，是刑法第2
    條本身雖經修正，但其既屬適用法律之準據法，本身尚無比
    較新舊法之問題，應一律適用裁判時之現行刑法第2 條之規
    定，為「從舊從輕」之比較；比較時應就罪刑有關之共犯、
    未遂犯、想像競合犯、牽連犯、連續犯、結合犯，以及累犯
    加重、自首減輕暨其他法定加減原因（如身分加減）與加減
    例等一切情形，綜其全部罪刑之結果而為比較（最高法院95
    年5 月23日95年度第8 次刑庭會議決議參照），本案涉及法
    律變更新舊法適用問題，詳如附表二所示。
(二)、核被告於附表一編號1 至7 所示，販賣海洛因予葉為琳3 次
    、林宗明3 次、黃俊輝1 次、高俊英3 次、陳忠和及蔣佳皇
    3 次、李勇德1 次及謝振榮1 次部分，所為均係犯毒品危害
    防制條例第4 條第1 項販賣第一級毒品罪；被告於附表一編
    號7 至9 所示，販賣安非命予謝振榮2 次、呂明哲5 次、施
    志崑1 次部分，所為均係犯毒品危害防制條例第4 條第2 項
    販賣第二級毒品罪。被告販賣海洛因及安非他命前，持有海
    洛因及安非他命之行為，為販賣海洛因及安非他命行為所吸
    收，均不另論罪。
(三)、被告先後多次販賣第一級毒品及第二級毒品之犯行，均時間
    緊接，手法相同，且各觸犯構成要件相同之罪，顯各係基於
    概括犯意反覆為之，各應依修正前刑法第56條之規定，各論
    以一連續販賣第一級毒品罪、連續販賣第二級毒品罪，除法
    定本刑為死刑、無期徒刑部分外，並各依法加重其刑，有關
    連續犯之新舊法適用問題，詳附表二所示。
(四)、被告所犯上開販賣第一級毒品罪、販賣第二級毒品罪，二罪
    間，犯意各別，罪名互異，應予分論併罰。
(五)、被告前因毒品、竊盜案件，經臺灣彰化地方法院於90年06月
    24日、90年07月14日、90年09月09日，以90年度簡字第61號
    、90年度訴字第456 號、90年度易字第350 號判決分別判處
    有期徒刑6 月（如易科罰金，以銀元300 元折算1 日）、10
    月、1 年4 月確定，嗣經法院裁定其應執行有期徒刑2 年7
    月，入監執行後，於93年06月10日假釋出監，94年02月03日
    縮刑期滿，未經撤銷假釋，視為執行完畢，有臺灣高等法院
    被告前案紀錄表在卷可稽，被告於有期徒刑執行完畢後，5
    年內再故意犯本件有期徒刑以上之罪，應依修正後刑法第47
    條第1 項規定，均論以累犯，除法定刑為死刑、無期徒刑部
    分外，各依法加重其刑，並遞加重之，有關刑法第47條之新
    舊法適用問題，如附表二所示。
(六)、犯毒品危害防制條例第4 條第1 項、第2 項之販賣第一級毒
    品、第二級毒品之罪，不分犯罪情節輕重，概處以法定刑死
    刑、無期徒刑或7 年以上有期徒刑，難免輕重失衡，倘有情
    輕法重情形，於裁判時自得適用刑法第59條酌量減輕其刑，
    以避免過嚴之刑罰，此參之司法院大法官釋字第263 號解釋
    文自明。亦即，法院為避免刑罰過於嚴苛，於情輕法重之情
    況下，應合目的性裁量而有適用刑法第59條酌量減輕被告刑
    度之義務。又適用刑法第59條酌量減輕其刑時，並不排除同
    法第57條所列舉10款事由之審酌（最高法院70年05月16日70
    年度第6 次刑事庭長會議決議足供參考）。基於以上之理由
    ，本院審酌：
(1)、被告販賣第一級毒品之對象僅7 人，次數亦僅15次，得款11
    ,000 元 ；販賣第二級毒品之對象僅3 人，次數亦僅8 次，
    得款6,000 元，販賣對象不多，所得不高，所販賣之海洛因
    、安非他命數量尚屬不大，亦未有囤積預備販賣之毒品扣案
    ，核與一般毒梟販賣毒品多者上百公克，甚至以公斤計相較
    ，其情節尚屬輕微，危害社會之程度亦較輕。
(2)、被告所販賣之對象葉為琳等人，原即有施用毒品習慣，渠等
    均係向友人探知被告使用之電話後，主動以電話聯絡被告購
    買毒品，並非被告為圖利而引誘或積極向葉為琳等人兜售，
    被告惡性尚輕。
(3)、施用毒品者常因成癮不可自拔，而花費鉅資購買毒品導致傾
    家蕩產，許多施用毒品者為圖供給自己施用毒品無虞，往往
    鋌而走險步上販賣一途，被告亦自承係因施用毒品花費過大
    ，為獲得資金來源，而以販賣毒品獲取些微利差。
(4)、綜合以上各情，足認被告所犯販賣第一級毒品罪、販賣第二
    級毒品罪之犯罪情狀顯可憫恕，被告所犯販賣第一級毒品罪
    、販賣第二級毒品罪部分之法定刑是死刑、無期徒刑或7 年
    以上有期徒刑，若科以法定最輕刑度，猶嫌過重，有傷一般
    國民對法律之情感，爰依修正後刑法第59條之規定酌減其刑
    ，有關刑法第59條規定之新舊法適用問題，詳如附表二。
(5)、復審酌被告前有竊盜、毒品等犯罪前科，素行不佳，被告之
    販毒行為，非僅戕害身心，有害國民健康，更可能引發各種
    犯罪，對國家社會治安之危害非淺，惟被告犯後坦承犯行，
    已知悔悟，態度良好，暨被告為國中肄業，教育程度不高，
    智識淺薄，思慮不周，已離婚，育有一名子女，有賴被告扶
    養照料，及本案之其他一切情狀，分別量處如主文所示之刑
    ，並依修正前刑法第51條第5 款規定定其應執行之刑，有關
    定應執行刑之新舊法適用問題，亦如附表所示二。
(七)、沒收部分：
    本件被告所有，供被告販賣第一級毒品、販賣第二級毒品所
    用之門號0000000000、0000000000、0000000000號行動電話
    ，雖未扣案，惟無證據證明已滅失，仍應依毒品危害防制條
    例第19條第1 項規定宣告沒收，如全部或一部不能沒收時，
    追徵其價額。另被告販賣海洛因所得11,000元、販賣安非他
    命所得6,000 元，亦均應依毒品危害防制條例第19條第1項
    之規定宣告沒收之，如全部或一部不能沒收時，應以其財產
    抵償之。
四、不另為無罪諭知部分：
(一)、公訴意旨另以：被告除附表一編號1 之犯行外，另意圖營利
    ，而基於販賣第一級毒品之概括犯意，自93年底起至94年底
    止，於葉為琳以門號0000000000號行動電話，與被告使用之
    門號0000000000、0000000000、0000000000號行動電話聯絡
    購買海洛因事宜後，在彰化縣鹿港鎮街○里○○街8 巷1號
    ，以金額500 元不等之價格，販賣重量不詳之海洛因數次予
    葉為琳，而完成交易，因認被告另涉犯毒品危害防制條例第
    4 條第1 項之販賣第一級毒品罪嫌。
(二)、按犯罪事實應依證據認定之，無證據不得認定犯罪事實，刑
    事訴訟法第154 條第2 項定有明文。又不能證明被告犯罪者
    ，應諭知無罪之判決，刑事訴訟法第301 條第1 項亦定有明
    文。復查刑事訴訟法第161 條第1 項規定：檢察官就被告犯
    罪事實，應負舉證責任，並指出證明之方法。因此，檢察官
    對於起訴之犯罪事實，應負提出證據及說服之實質舉證責任
    。倘其所提出之證據，不足為被告有罪之積極證明，或其闡
    明之證明方法，無從說服法官以形成被告有罪之心證，基於
    無罪推定之原則，自應為被告無罪判決之諭知。是若審判時
    ，檢察官未能提出適合於證明犯罪事實之積極證據，並闡明
    其證據方法與待證事實之關係；法院對於卷內訴訟資料，復
    已逐一剖析，參互審酌，仍無從獲得有罪之心證，自應為諭
    知無罪之判決（參照最高法院92年度臺上字第192 號判決要
    旨）。又刑事訴訟法上所謂認定犯罪事實之證據，係指足以
    認定被告確有犯罪行為之積極證據而言，該項證據自須適合
    於被告犯罪事實之認定，始得採為斷罪資料；而認定不利於
    被告之事實，須依積極證據，苟積極證據不足為不利於被告
    事實之認定時，即應為有利於被告之認定，更不必有何有利
    之證據。且刑事訴訟上證明之資料，無論其為直接或間接證
    據，均須達於通常一般之人均不致有所懷疑，而得確信其為
    真實之程度，始得據為有罪之認定，若其關於被告是否犯罪
    之證明未能達此程度，而有合理懷疑之存在，致使無從形成
    有罪之確信，根據「罪證有疑，利於被告」之證據法則，即
    不得遽為不利被告之認定（參照最高法院29上字第3105號、
    30年上字第816 號、76年臺上字第4986號判例）。
(三)、本件公訴人認被告自93年底起至94年底止，販賣第一級毒品
    予葉為琳數次之犯行，無非係以證人葉為琳於警詢、偵訊之
    證詞、指認被告之資料1 張、證人葉為琳上開門號於95年04
    月07日下午09時47分、同年月08日上午09時34分之簡訊翻拍
    照片及通聯紀錄1份資為論據。
(四)、經查，被告堅詞否認有此部分之販賣海洛因犯行，而證人葉
    為琳於警詢時，雖曾證稱其自93年底起開始向被告購買海洛
    因至今等語，然證人葉為琳並未就該期間，向被告購買海洛
    因之詳細時間、次數、金額等細節詳為證述，且證人葉為琳
    於偵訊時又改稱，係撥電話請被告幫其購買海洛因云云，前
    後證述已有不一。其次，證人葉為琳使用之上開門號行動電
    話發送簡訊予被告之時間為95年04月07日及同年月08日，均
    非93年或94年間發送，而簡訊內容提及「我難過的快死，你
    做的到的話救我啦」、「我可以拿五百嗎？別不能用好嗎到
    了打給我別拖太久」、「你是土匪喔一千塊不到20格等於一
    筒而已你怎麼這樣做生意」、「找你想不到你們不稀罕賣我
    ，沒關係啦藥頭滿滿是，我不用非你不買」、「你是土匪ㄚ
    ？大頭45格才一千你45格就要2,000 塊？真敢賺耶你！別老
    是昧著良心賺錢眼前你佔了便宜不怕報應嗎」、「沒看過賣
    藥賣的那麼（搖擺）讓我等一個多鐘頭我有錢不怕買不到東
    西！昨晚的事我也算了撐到有錢再找你想不到你們」等語，
    皆是要向被告購買毒品，或抱怨向被告購買毒品後，被告所
    交付數量太少等情，均與93年或94年是否與被告交易海洛因
    一節無關，而證人葉為琳指認被告係販賣海洛因予其施用之
    人之指認資料，復無從證明被告於93年、94年間曾販賣海洛
    因予證人葉為琳，是檢察官所舉之證據，均無從證明被告有
    自93年底起迄94年底止，販賣海洛因予葉為琳之犯行。此外
    更查無其他積極證據足以證明被告涉犯檢察官所指此部分販
    賣海洛因犯行，則就此部分即屬不能證明被告犯罪，依首開
    說明，本應就此部分為無罪之判決，惟因檢察官認為此部分
    若成立犯罪，與前揭經論罪科刑之販賣第一級毒品罪部分，
    有95年07月01日修正施行前刑法第56條連續犯之裁判上一罪
    關係，爰不另為無罪判決之諭知，附此敘明。
五、應適用之法律：
(一)、刑事訴訟法第299 條第1 項。
(二)、毒品危害防制條例第4 條第1 項、第2 項、第19條第1 項，
    刑法第2 條第1 項前段、第11條前段、第56條（修正前）、
    第47條第1 項、第59條、第51條第5 款（修正前）。
本案經檢察官江柏青到庭執行職務。
中　　華　　民　　國　　96　　年　　11　　月　　13　　日
                  刑事第六庭    審判長法  官  廖國勝
                                      法  官  黃楹榆
                                      法  官  李秋瑩
以上正本證明與原本無異。
如不服本判決，應於判決送達後10日內向本院提出上訴狀（須附
繕本）。
                                     書記官　邱明通
中　　華　　民　　國　　96　　年　　11　　月　　13　　日
附錄本案論罪科刑法條全文：
毒品危害防制條例第4條
製造、運輸、販賣第一級毒品者，處死刑或無期徒刑；處無期徒
刑者，得併科新臺幣 1 千萬元以下罰金。
製造、運輸、販賣第二級毒品者，處無期徒刑或 7 年以上有期徒
刑，得併科新臺幣 7 百萬元以下罰金。
製造、運輸、販賣第三級毒品者，處 5 年以上有期徒刑，得併科
新臺幣 5 百萬元以下罰金。
製造、運輸、販賣第四級毒品者，處 3 年以上 10 年以下有期徒
刑，得併科新臺幣 3 百萬元以下罰金。
製造、運輸、販賣專供製造或施用毒品之器具者，處 1 年以上 7
年以下有期徒刑，得併科新臺幣 1 百萬元以下罰金。
前五項之未遂犯罰之。
毒品危害防制條例第19條
犯第 4 條至第 9 條、第 12 條、第 13 條或第 14 條第 1 項、
第2 項之罪者，其供犯罪所用或因犯罪所得之財物，均沒收之，
如全部或一部不能沒收時，追徵其價額或以其財產抵償之。
為保全前項價額之追徵或以財產抵償，得於必要範圍內扣押其財
產。
犯第 4 條之罪所使用之水、陸、空交通工具沒收之。
附表一
┌──┬────┬─────┬────┬─────────┬──────────┐
│編號│販賣時間│販賣地點  │購買毒品│交易方式          │販賣毒品之種類、次數│
│    │        │          │之人    │                  │、重量及金額。      │
├──┼────┼─────┼────┼─────────┼──────────┤
│1   │95年初起│彰化縣鹿港│葉為琳。│葉為琳以門號：0926│被告共販賣重量不詳之│
│    │至95年04│鎮街尾里新│        │439581號行動電話，│海洛因各1 小包予證人│
│    │月08日止│興街8 巷1 │        │與被告使用之門號：│葉為琳3 次，其中1 次│
│    │。      │號。      │        │0000000000、091146│金額為1, 000元，其餘│
│    │        │          │        │2334、0000000000號│2次 金額各500 元，計│
│    │        │          │        │行動電話聯絡購買海│得款2,000元。       │
│    │        │          │        │洛因事宜後，被告前│                    │
│    │        │          │        │往證人葉為琳住處，│                    │
│    │        │          │        │將海洛因交付證人葉│                    │
│    │        │          │        │為琳，證人葉為琳則│                    │
│    │        │          │        │支付價金而完成交易│                    │
│    │        │          │        │。                │                    │
├──┼────┼─────┼────┼─────────┼──────────┤
│2   │95年02、│被告指定交│林宗明。│林宗明以公用電話，│被告共販賣重量不詳之│
│    │03月間。│易之地點。│        │與被告使用之門號：│海洛因各1 小包予證人│
│    │        │          │        │0000000000號行動電│林宗明3 次，每次金額│
│    │        │          │        │話聯絡購買海洛事宜│均為500 元，計得款1,│
│    │        │          │        │後，雙方再至約定地│500 元。            │
│    │        │          │        │點，以一手交錢一手│                    │
│    │        │          │        │交貨之方式完成交易│                    │
│    │        │          │        │。                │                    │
├──┼────┼─────┼────┼─────────┼──────────┤
│3   │95年02、│彰化縣彰化│黃俊輝。│黃俊輝以不詳之交易│被告販賣重量不詳，金│
│    │03月間。│市○○路夜│        │方式，向被告購買海│額為1,000 元之海洛因│
│    │        │市附市。  │        │洛因，並完成交易。│1 小包予證人黃俊輝1 │
│    │        │          │        │                  │次，得款1,000 元。  │
├──┼────┼─────┼────┼─────────┼──────────┤
│4   │95年間起│彰化縣福興│高俊英。│高俊英以門號：0912│被告共販賣3 次，金額│
│    │至同年06│鄉臺76號東│        │840322號行動電話，│各500 元，重量不詳之│
│    │月28日下│西向快速道│        │撥打被告使用之門號│海洛因各1 小包予證人│
│    │午7時許 │路旁小吃店│        │：0000000000號行動│高俊英，得款計1,500 │
│    │止。    │。        │        │電話，聯絡購買海洛│元。                │
│    │        │          │        │因事宜後，雙方至約│                    │
│    │        │          │        │定地點，以一手交錢│                    │
│    │        │          │        │一手交貨方式完成交│                    │
│    │        │          │        │易。              │                    │
├──┼────┼─────┼────┼─────────┼──────────┤
│5   │95年6月1│彰化縣鹿港│陳忠和（│陳忠和或蔣佳皇，以│被告共販賣3 次重量不│
│    │9日上午1│鎮鹿東國小│起訴書誤│陳忠和所有門號：09│不詳海洛因各1 小包予│
│    │1 時25分│及新興國小│載為陳忠│00000000號行動電話│證人陳忠和及蔣佳皇，│
│    │許、同月│。        │信）及蔣│，或以蔣佳皇家中申│每次金額均為1,000 元│
│    │25日下03│          │佳皇。  │設之000000000 號電│，計得款3,000 元。  │
│    │時08分許│          │        │話，撥打被告使用之│                    │
│    │，及同月│          │        │門號：0000000000號│                    │
│    │29日上午│          │        │行動電話聯絡購買海│                    │
│    │11時30分│          │        │洛因事宜後，至約定│                    │
│    │許。    │          │        │地點，以一手交錢一│                    │
│    │        │          │        │手交貨方式，完成交│                    │
│    │        │          │        │易。              │                    │
├──┼────┼─────┼────┼─────────┼──────────┤
│6   │95年06月│彰化縣鹿港│李勇德。│李勇德撥打被告使用│被告販賣重量不詳、金│
│    │底某日。│鎮東石里永│        │之門號0000000000號│額為1,000 元之海洛因│
│    │        │春街7-11便│        │行動電話，聯絡購買│1 小包予證人李勇德，│
│    │        │利商店（起│        │海洛因事宜後，雙方│計得款1,000 元。    │
│    │        │訴書誤載為│        │前往彰化縣鹿港鎮永│                    │
│    │        │永春街117 │        │春街之7-11便利商店│                    │
│    │        │號）。    │        │前，以一手交錢一手│                    │
│    │        │          │        │交貨之方式完成交易│                    │
│    │        │          │        │。                │                    │
├──┼────┼─────┼────┼─────────┼──────────┤
│7   │95年03月│彰化縣福興│謝振榮。│謝振榮以門號096130│被告於95年03月間、同│
│    │間、同年│鄉西勢國小│        │1351號行動電話，撥│年05月間先後2 次，販│
│    │05月間，│旁臺76號東│        │打被告使用之門號09│賣重量不詳之安非他命│
│    │及同年06│西向快速道│        │00000000號行動電話│各1 小包予證人謝振榮│
│    │月16日上│及西勢國小│        │聯絡購買海洛因、安│，每次金額均為1,000 │
│    │午10時許│。        │        │非他命事宜後，雙方│元，販賣安非他命予證│
│    │。      │          │        │至約定地點，以一手│人謝振榮計得款2,000 │
│    │        │          │        │交錢一手交貨之方式│元。                │
│    │        │          │        │完成交易。        │另於95年06月16日上午│
│    │        │          │        │                  │10時許，以1,000 元之│
│    │        │          │        │                  │價格，販賣重量不詳之│
│    │        │          │        │                  │海洛因1 小包予證人謝│
│    │        │          │        │                  │振榮1 次，販賣海洛因│
│    │        │          │        │                  │予證人謝振榮計得款  │
│    │        │          │        │                  │1,000 元。          │
├──┼────┼─────┼────┼─────────┼──────────┤
│8   │94年09月│彰化縣福興│呂明哲  │呂明哲以000000000 │被告共販賣5 次重量不│
│    │間起至同│鄉○○路20│        │號電話，撥打被告使│詳之安非他命各1 小包│
│    │年10月間│0巷巷口7-1│        │用之門號0000000000│予呂明哲，其中4 次金│
│    │止。    │1便利商店 │        │號行動電話聯絡購買│額均為500 元，1 次金│
│    │        │前。      │        │安非他命事宜後，雙│額為1,000 元，計得款│
│    │        │          │        │方至約定地點，以一│3,000元。           │
│    │        │          │        │手交錢一手交貨之方│                    │
│    │        │          │        │式完成交易。      │                    │
├──┼────┼─────┼────┼─────────┼──────────┤
│9   │95年06月│彰化縣鹿港│施志崑  │施志崑以其使用之門│被告販賣金額為1,000 │
│    │19日下午│鎮○○路路│        │號0000000000號行動│元、重量不詳之安非他│
│    │04時許。│旁。      │        │電話，撥打被告使用│命1 小包予施志崑1 次│
│    │        │          │        │之門號0000000000號│，計得款1,000元。   │
│    │        │          │        │行動電話聯絡購買安│                    │
│    │        │          │        │非他命事宜後，雙方│                    │
│    │        │          │        │至約定地點，以一手│                    │
│    │        │          │        │交錢一手交貨之方式│                    │
│    │        │          │        │完成交易。        │                    │
└──┴────┴─────┴────┴─────────┴──────────┘
附表二
┌────────┬────────┬────────┬────────┐
│法        條    │修正前規定      │修正後規定      │新舊法之適用    │
├────────┼────────┼────────┼────────┤
│刑法第56條      │連續數行為而犯同│已刪除。        │(一)適用舊法。    │
│連續犯          │一罪名者，以一罪│                │(二)被告於本案係基│
│                │論。但得加重其刑│                │於概括犯意連續販│
│                │至二分一。      │                │賣第一級毒品海洛│
│                │                │                │因及第二級毒品安│
│                │                │                │非他命，依修正前│
│                │                │                │刑法第56條規定，│
│                │                │                │應以一罪論，並加│
│                │                │                │重其刑，於適用新│
│                │                │                │法時應分論併罰，│
│                │                │                │修正後刑法之規定│
│                │                │                │並非較有利於被告│
│                │                │                │，依刑法第2 條第│
│                │                │                │1 項前段規定，仍│
│                │                │                │應適用修正前刑法│
│                │                │                │第56條規定。    │
├────────┼────────┼────────┼────────┤
│刑法第47條      │受有期徒刑之執行│受徒刑之執行完畢│(一)適用新法。    │
│累犯            │完畢，或受無期徒│，或一部之執行而│(二)被告前因毒品、│
│                │刑或有期徒刑一部│赦免後，五年以內│竊盜案件，經臺灣│
│                │之執行而赦免後，│故意再犯有期徒刑│彰化地方法院於90│
│                │五年以內再犯有期│以上之罪者，為累│年06月24日、90年│
│                │徒刑以上之罪者，│犯，加重本刑至二│07月14日、90年09│
│                │為累犯，加重本刑│分之一。第98條第│月09日，以90年度│
│                │至二分之一。    │2 項關於因強制工│簡字第61號、90年│
│                │                │作處分之執行完畢│度訴字第456 號、│
│                │                │或一部之執行而免│90年度易字第350 │
│                │                │除後，五年以內故│號判決分別判處有│
│                │                │意再犯有期徒刑以│期徒刑6 月（如易│
│                │                │上之罪者，以累犯│科罰金，以銀元30│
│                │                │論。            │0 元折算1 日）、│
│                │                │                │10月、1 年4 月確│
│                │                │                │定，嗣經法院裁定│
│                │                │                │其應執行有期徒刑│
│                │                │                │2 年7 月，入監執│
│                │                │                │行後，於93年06月│
│                │                │                │10 日 假釋出監，│
│                │                │                │94年02月03日縮刑│
│                │                │                │期滿，未經撤銷假│
│                │                │                │釋，視為執行完畢│
│                │                │                │，有臺灣高等法院│
│                │                │                │被告前案紀錄表在│
│                │                │                │卷可稽，被告於有│
│                │                │                │期徒刑執行完畢後│
│                │                │                │，5 年以內再故意│
│                │                │                │犯本件有期徒刑以│
│                │                │                │上之罪，不論依修│
│                │                │                │正前之刑法第47條│
│                │                │                │，或修正後之刑法│
│                │                │                │第47條第1 項之規│
│                │                │                │定，均構成累犯，│
│                │                │                │對被告而言並無有│
│                │                │                │利或不利之情形，│
│                │                │                │不生新舊法比較之│
│                │                │                │問題，應逕依裁判│
│                │                │                │時之現行刑法第47│
│                │                │                │條第1 項規定，論│
│                │                │                │以累犯，加重其刑│
│                │                │                │（最高法院95 年 │
│                │                │                │度第21次刑事庭會│
│                │                │                │議決議參照）。  │
├────────┼────────┼────────┼────────┤
│刑法第59條      │犯罪之情狀可憫恕│犯罪之情狀顯可憫│(一)適用新法。    │
│酌減其刑        │者，得酌量減輕其│恕，認科以最低度│(二)為法院就刑之裁│
│                │刑。            │刑仍嫌過重者，得│量及酌減審認標準│
│                │                │酌量減輕其刑。  │之明文化，非屬法│
│                │                │                │律之變更，無現行│
│                │                │                │刑法第2條第1 項 │
│                │                │                │之適用，應直接適│
│                │                │                │用新法（最高法院│
│                │                │                │95年度第8 次刑事│
│                │                │                │庭會議決議參照）│
│                │                │                │。              │
├────────┼────────┼────────┼────────┤
│刑法第51條第5款 │宣告多數有期徒刑│宣告多數有期徒刑│(一)適用舊法。    │
│數罪併罰定應執行│者，於各刑中之最│者，於各刑中之最│(二)修正後刑法第51│
│刑              │長期以上，各刑合│長期以上，各刑合│條第5 款規定並非│
│                │併之刑期以下，定│併之刑期以下，定│較有利於被告，仍│
│                │其刑期。但不得逾│其刑期。但不得逾│應依刑法第2 條第│
│                │20年。          │30年。          │1 項前段規定適用│
│                │                │                │行為時法律即修正│
│                │                │                │前刑法第51條第5 │
│                │                │                │款規定定其應執行│
│                │                │                │之刑。          │
├────────┼────────┼────────┼────────┤
│刑法第64條第2 項│刑法第64條第2 項│刑法第64條第2項 │(一)適用舊法。    │
│死刑之減輕、同法│規定：「死刑減輕│：「死刑減輕者，│(二)本件被告所犯販│
│第65條第2 項無期│者，為無期徒刑，│為無期徒刑。」  │賣第一級毒品罪法│
│徒刑之減輕      │或為15年以下12年│刑法第65條第2 項│定本刑為死刑、無│
│                │以上有期徒刑。」│規定：「無期徒刑│期徒刑之規定，依│
│                │刑法第65條第2項 │減輕者，為20年以│修正前刑法第59條│
│                │規定：「無期徒刑│下15年以上有期徒│酌減其刑，最多得│
│                │減輕者，為7 年以│刑。」          │酌減至7 年以上有│
│                │上有期徒刑。」  │                │期徒刑；被告依修│
│                │                │                │正後刑法第59條酌│
│                │                │                │減其刑，至多僅能│
│                │                │                │量處15年以上之有│
│                │                │                │期徒刑，本件經比│
│                │                │                │較結果，自以適用│
│                │                │                │修正前之刑法第64│
│                │                │                │條第2 項、第65條│
│                │                │                │第2 項較有利於被│
│                │                │                │告，應適用舊法規│
│                │                │                │定。            │
├────────┴────────┴────────┴────────┤
│綜合比較結果：本件被告之犯行，適用修正前刑法第56條論以連續犯、修正前第│
│64條第2 項、第65條第2 項，得酌減至7 年以上有期徒刑，第51條第5 款規定定│
│應行之刑，對被告較為有利，綜合全部罪刑之比較，應以舊法較有利於被告，故│
│本案應一體適用舊刑法。（刑法第59條並非法律變更，本案依新舊刑法均構成累│
│犯，皆無新舊法比較之問題，一律適用新法。）                            │
└───────────────────────────────────┘
以上正本證明與原本相符。
